臺灣板橋地方法院刑事判決             100年度易字第2080號
公  訴  人  臺灣板橋地方法院檢察署檢察官
被      告  詹明勳
上列被告因竊盜等案件，經檢察官提起公訴（100 年度偵字第
14424 、14450 號），被告於準備程序中就被訴事實為有罪之陳
述，經本院合議庭裁定由受命法官獨任進行簡式審判程序，判決
如下：
    主  文
詹明勳竊盜，累犯，處拘役拾日，如易科罰金，以新臺幣壹仟
元折算壹日；又傷害人之身體，累犯，處拘役貳拾日，如易科罰
金，以新臺幣壹仟元折算壹日。應執行拘役肆拾日，如易科罰金
，以新臺幣壹仟元折算壹日。
    事  實
一、詹明勳前因竊盜案件，經臺灣士林地方法院以99年度簡上字
    第75號判處有期徒刑4 月、4 月，應執行有期徒刑7 月確定
    ；又因竊盜案件，經本院以99年度易字第1058號判處有期徒
    刑8 月確定，上開3 罪嗣經臺灣士林地方法院以99年度聲字
    第1200號裁定合併定其應執行刑為有期徒刑1 年2 月確定，
    於民國100 年4 月24日縮刑期滿執行完畢。詎其仍不知悔改
    ，分別為下列犯行：
  (一)意圖為自己不法之所有，於100 年5 月19日12時10分許，進
    入張盟宗所開設位於新北市○○區○○路154 號之「揚明藥
    師藥局」內，趁無人注意之際，徒手竊取張盟宗所有陳列在
    冰箱內之「勇健好（起訴書誤載為勇健號）」飲料1 瓶得手
    後（價值新臺幣60元），旋即逃離現場。嗣因張盟宗察覺有
    異，經調閱店內之監視器錄影畫面後，報警處理，旋於同日
    12時27分許，在中港路156 號（起訴書誤載為154 號）前為
    警查獲，並扣得上開飲料1 瓶（已發還），始查悉上情。
  (二)另於同年月28日12時40分許，在新北市○○區○○路181 號
    前，因向施郭鶯嬌借用打火機未果，竟基於傷害他人身體之
    犯意，徒手毆打施郭鶯嬌臉部，致施郭鶯嬌受有左臉挫傷之
    傷害。嗣警方據報到場，旋於同日12時45分許，在上址前查
    獲詹明勳，始悉上情。
二、案經張盟宗及施郭鶯嬌分別訴由新北市政府警察局新莊分局
    、板橋分局移請臺灣板橋地方法院檢察署檢察官偵查起訴。
    理  由
一、本案被告詹明勳所犯均係死刑、無期徒刑、最輕本刑為3 年
    以上有期徒刑以外之罪，其於準備程序中就前揭被訴事實為
    有罪之陳述，經受命法官告知簡式審判程序之旨，並聽取其
    與公訴人之意見後，本院認無不得或不宜改依簡式審判程序
    進行之情事，依刑事訴訟法第273 條之1 第1 項、第284 條
    之1 規定，裁定本案由受命法官獨任進行簡式審判程序；且
    依刑事訴訟法第273 條之2 及第159 條第2 項規定，不適用
    傳聞法則有關限制證據能力之相關規定，合先敘明。
二、上揭犯罪事實，業據被告於警詢、偵查、本院準備程序及審
    理時均自白不諱，核與告訴人張盟宗、施郭鶯嬌於警詢時指
    訴綦詳，並有自願受搜索同意書、扣押筆錄、扣押物品目錄
    表、贓物認領保管單各1 份，及板橋中興醫院100 年5 月28
    日診斷證明書1 紙、監視錄影畫面翻拍照片各4 張、現場照
    片4 張、告訴人施郭鶯嬌傷勢照片2 張等在卷可稽（本案
    100 年度偵字第14424 號偵查卷宗第11至15、17至21頁，
    100 年度偵字第14450 號偵查卷宗第13、17至19頁參照），
    足認被告任意性之自白與事實相符，堪予採信。本案事證明
    確，被告犯行均堪認定，應依法論科。
三、核被告犯罪事實欄一、(一)所為，係犯刑法第320 條第1 項之
    竊盜罪；犯罪事實欄一、(二)所為，係犯同法第277 條第1 項
    之傷害罪。被告所犯上開2 罪間，犯意各別，行為互殊，應
    予分論併罰。又被告有如上所示之論罪科刑及執行紀錄，有
    臺灣高等法院被告前案紀錄表1 份在卷可考，其於受徒刑之
    執行完畢5 年內故意再犯本案有期徒刑以上2 罪，均為累犯
    ，應依刑法第47條第1 項之規定加重其刑。爰審酌被告昔有
    多次竊盜前科紀錄，素行不佳，其正值青壯之年，不思以正
    道取財，竟圖不勞而獲，竊取他人財物，破壞社會秩序及他
    人財產安全。又其僅因向告訴人施郭鶯嬌借用打火機未果，
    竟以暴力相向，其行為應予非難。考量被告所竊取之「勇健
    好」飲料1 瓶價值尚微，暨告訴人施郭鶯嬌所受傷勢非重，
    兼衡其犯罪之動機、目的、手段、生活狀況、智識程度、犯
    罪後坦承犯行，態度良好，惟未能與告訴人達成和解賠償其
    所受損失等一切情狀，分別量處如主文所示之刑，並均諭知
    易科罰金之折算標準，且定其應執行之刑，復諭知易科罰金
    之折算標準，以資懲儆。
據上論斷，應依刑事訴訟法第273 條之1 第1 項、第299 條第1
項前段，刑法第320 條第1 項、第277 條第1 項、第47條第1 項
、第41條第1 項前段、第51條第6 款，刑法施行法第1 條之1 ，
判決如主文。
本案經檢察官李美金到庭執行職務。
中    華    民    國    100   年     7    月    21    日
                    刑事第十五庭  法  官  黃司熒
上列正本證明與原本無異。
如不服本判決，應於判決送達後10日內，向本院提出上訴書狀，
並應敘述具體理由；其未敘述上訴理由者，應於上訴期間屆滿後
20日內向本院補提理由書（均須按他造當事人之人數附繕本），
「切勿逕送上級法院」。
                                  書記官  屠衛民
中    華    民    國    100   年     7    月    21    日
附錄本案論罪科刑法條全文：
中華民國刑法第320條
（普通竊盜罪、竊佔罪）
意圖為自己或第三人不法之所有，而竊取他人之動產者，為竊盜
罪，處 5 年以下有期徒刑、拘役或 5 百元以下罰金。
意圖為自己或第三人不法之利益，而竊佔他人之不動產者，依前
項之規定處斷。
前二項之未遂犯罰之。
中華民國刑法第277條
（普通傷害罪）
傷害人之身體或健康者，處 3 年以下有期徒刑、拘役或 1 千元
以下罰金。
犯前項之罪因而致人於死者，處無期徒刑或 7 年以上有期徒刑
；致重傷者，處 3 年以上 10 年以下有期徒刑。